【裁判字號】    99,審訴,2455
【裁判日期】    990824
【裁判案由】    毒品危害防制條例
【裁判全文】
臺灣高雄地方法院刑事判決            99年度審訴字第2455號
公  訴  人  臺灣高雄地方法院檢察署檢察官
被      告  甲○○
上列被告因毒品危害防制條例案件，經檢察官提起公訴（99年度
偵字第13021 號、99年度毒偵字第2606、3148號），被告就被訴
事實為有罪之陳述，經本院合議庭裁定由受命法官獨任進行簡式
審判程序，判決如下：
    主  文
甲○○犯如附表所示之罪，均累犯，各處如附表所示之刑。應
執行有期徒刑貳年，扣案之第一級毒品海洛因貳包（均含袋，檢
驗後淨重零點零伍零公克、零點零陸公克）均沒收銷燬。
    事  實  及  理  由
一、犯罪事實：
    甲○○前因施用毒品案件，經本院裁定送觀察、勒戒後，因
    認有繼續施用之傾向，再經本院以88年度毒聲字第3459號裁
    定令入戒治處所施以強制戒治，嗣經裁定停止戒治，所餘戒
    治期間付保護管束，於民國88年10月15日因執行徒刑出所，
    於89年5 月14日保護管束期滿未經撤銷而執行完畢，並經臺
    灣高雄地方法院檢察署檢察官以89年度戒毒偵字第595 號不
    起訴處分確定。於前開強制戒治執行完畢釋放後5 年內，又
    因施用毒品案件，經本院以93年度訴字第2549號判處有期徒
    刑7 月、5 月，應執行有期徒刑10月確定。另因犯竊盜等2
    罪，分別經本院以96年度簡字第1990號、96年度簡字第3256
    號判處有期徒刑4 月、3 月，上開2 罪並經本院以96年度聲
    減字第7687號裁定各減刑為有期徒刑2 月、1 月又15日確定
    ；復因犯施用毒品、竊盜等4 罪，分別經臺灣高等法院高雄
    分院（下稱雄高分院）以96年度上訴字第1265號判處有期徒
    刑1 年2 月，減為有期徒刑7 月確定，及本院以96年度易字
    第19 80 號判處有期徒刑1 月又15日、3 月、5 月，應執行
    有期徒刑8 月確定；上開6 罪嗣經本院以96年度聲減字第76
    87號裁定定應執行刑為有期徒刑1 年5 月確定；又因犯竊盜
    、詐欺等3 罪，分別經本院以96年度易字第2711號、97年度
    審簡字第2167號、97年度審簡字第866 號判處有期徒刑5 月
    、2 月又15日、1 月又15日確定；另因施用毒品案件，經本
    院以96年度訴字第3526號判處有期徒刑1 年，減刑為有期徒
    刑6 月，經雄高分院以96年度上訴字第2489號駁回上訴確定
    ，上開10罪嗣經本院以97年度審聲字第3563號裁定定應執行
    有期徒刑2 年6 月確定，於98年11月15日縮刑期滿執行完畢
    。詎仍不知戒除毒癮，分別基於施用第一級毒品之犯意、持
    有第一級毒品海洛因之犯意，分別於附表所示之時地施用第
    一級毒品海洛因及持有第一級毒品海洛因（施用或持有第一
    級毒品之時間、地點、查獲時間、地點及扣得物品均如附表
    所示）。
二、證據名稱：
    被告甲○○於本院審理時之自白，高雄市政府警察局左營分
    局毒品案嫌疑人尿液代碼與真實姓名對照表（代碼：C99199
    、C99200、C99244）、高雄市立凱旋醫院99年4 月8 日（代
    碼：C99199）、99年4 月8 日（代碼：C99200）、99年5 月
    6 日（代碼：、C99244）濫用藥物尿液檢驗報告、高雄市立
    凱旋醫院99年4 月10日濫用藥物成品檢驗鑑定書各1 紙，高
    雄市政府警察局左營分局警備隊扣押筆錄暨扣押物品目錄表
    1 份，扣案之第一級毒品海洛因2 包（均含包裝袋，檢驗後
    淨重0.050 公克、0.036 公克），臺灣高等法院被告前案紀
    錄表。
三、核被告上開所為，分別係犯毒品危害防制條例第10條第1 項
    施用第一級毒品罪及同條例第11條第1 項持有第一級毒品罪
    。起訴書雖未於所犯法條欄引用被告涉犯持有第一級毒品罪
    之條文，惟檢察官已於犯罪事實欄載明如附表編號2 所示被
    告持有第一級毒品海洛因為警查獲之事實，是該持有犯行亦
    在起訴範圍內，且經公訴檢察官當庭補充論罪法條，本院自
    得予以審理。被告就其持有所施用之第一級毒品部分，其持
    有之低度行為應被施用高度行為所吸收，不另論其該部分之
    持有第一級毒品罪。被告所犯上開3 罪，犯意各別，應予分
    論併罰。被告有如前開事實欄所載之犯罪科刑及執行紀錄，
    此有臺灣高等法院被告前案紀錄表1 份在卷可稽，其前受徒
    刑之執行完畢後，5 年以內故意再犯本件有期徒刑以上之3
    罪，均為累犯，應依刑法第47條第1 項之規定，各加重其刑
    。審酌被告經強制戒治及刑罰執行後，未戒絕毒品，另再施
    用毒品，顯見其自制力不足，且其有毒品、竊盜、詐欺等前
    科，有臺灣高等法院被告前案紀錄表在卷可參，素行非佳，
    並參以被告犯後坦承施用毒品犯行，所犯係自傷行為，尚未
    害及他人，及被告持有第一級毒品之重量等一切情狀，分別
    量處如主文所示之刑，並定應執行刑。扣案如附表編號2 所
    示之白色粉末2 包（均含包裝袋，檢驗後淨重0.050 公克、
    0. 036公克），均確係第一級毒品海洛因，有高雄市立凱旋
    醫院99年4 月10日濫用藥物成品檢驗鑑定書可考，均屬毒品
    ，且包裝袋亦與毒品難以析離，應視同毒品，爰均依毒品危
    害條例第18條第1 項前段之規定，均宣告沒收銷燬。另送驗
    耗損部分，因已滅失，爰不宣告沒收銷燬之，附此敘明。
據上論斷，應依刑事訴訟法第273 條之1 第1 項、第299 條第1
項前段、第310 條之2 、第454 條第1 項，毒品危害防制條例第
10條第1 項、第11條第1 項、第18條第1 項前段，刑法第11條、
第47條第1 項、第51條第5 款，判決如主文。
本案經檢察官魏豪勇到庭執行職務。
中    華    民    國    99    年    8     月    24    日
                  刑事第十庭  法  官  顏銀秋
以上正本證明與原本無異。
如不服本判決應於收受送達後10日內向本院提出上訴書狀，並應
敘述具體理由；如未敘述上訴理由者，應於上訴期間屆滿後20日
內向本院補提理由書（均須按他造當事人之人數附繕本）「切勿
逕送上級法院」。
中    華    民    國    99    年    8     月    24    日
                              書記官  林豐富
附錄論罪科刑法條
毒品危害防制條例第10條第1項（施用第一級毒品罪）
施用第一級毒品者，處6月以上5年以下有期徒刑。
毒品危害防制條例第11條第1項（持有第一級毒品罪）
持有第一級毒品者，處3 年以下有期徒刑、拘役或新臺幣5 萬元
以下罰金。
附表：
┌─┬─────┬────────┬────────────┬─────┬───────────┐
│編│施用或持有│施用或持有地點  │   查獲時間、地點       │所犯之罪  │     所處之刑         │
│號│時間      │                │                        │          │                      │
├─┼─────┼────────┼─┬──────────┼─────┼───────────┤
│1 │99年3 月19│在高雄市左營區萬││嗣於99年3月19日15 時│施用第一級│累犯，處有期徒刑壹年。│
│  │日上午6時 │年公園，以將第一│  │25分許，在高雄市左營│毒品      │                      │
│  │許        │級毒品海洛因摻水│  │區○○○路145 號前，│          │                      │
│  │          │放入針筒中，注射│  │因徐錦錄行跡可疑，為│          │                      │
│  │          │於血管之方式，施│  │警實施盤查，徐錦錄遂│          │                      │
│  │          │用第一級毒品海洛│  │即將其購入而持有之第│          │                      │
│  │          │因1次           │  │一級毒品海洛因2 包（│          │                      │
│  │          │                │  │均含包裝袋，檢驗後淨│          │                      │
│  │          │                │  │重0.050公克、0.036公│          │                      │
│  │          │                │  │克）丟棄於地上，而經│          │                      │
│  │          │                │  │警當場查獲扣案，復經│          │                      │
│  │          │                │  │其同意採尿後檢驗結果│          │                      │
│  │          │                │  │呈可待因、嗎啡陽性反│          │                      │
│  │          │                │  │應。                │          │                      │
│  │          │                ├─┼──────────┤          │                      │
│  │          │                ││另於同年月20日9時15 │          │                      │
│  │          │                │  │分許，在高雄市左營區│          │                      │
│  │          │                │  │蓮潭路（孔廟）前，因│          │                      │
│  │          │                │  │甲○○見警神色慌張，│          │                      │
│  │          │                │  │為警盤查，經其同意採│          │                      │
│  │          │                │  │尿送驗結果呈可待因、│          │                      │
│  │          │                │  │嗎啡陽性反應。      │          │                      │
├─┼─────┼────────┼─┴──────────┼─────┼───────────┤
│2 │99年3 月19│在高雄市左營區萬│嗣於99年3月19日15時25 分│持有第一級│累犯，處有期徒刑月，│
│  │日下午2 時│年公園，以新臺幣│許，在高雄市左營區左營新│毒品      │扣案之第一級毒品海洛因│
│  │30分許    │1000元之代價，向│路145 號前，因徐錦錄行跡│          │貳包（均含袋，檢驗後淨│
│  │          │年籍不詳綽號「阿│可疑，為警實施盤查，徐錦│          │重零點零伍零公克、零點│
│  │          │仁」之成年人購買│錄遂即將其購入而持有之左│          │零陸公克）均沒收銷燬│
│  │          │第一級毒品海洛因│列第一級毒品海洛因2 包丟│          │。                    │
│  │          │2 包（均含袋，檢│棄於地上，而經警當場查獲│          │                      │
│  │          │驗後淨重0.050 公│扣案。                  │          │                      │
│  │          │克、0.036 公克）│                        │          │                      │
│  │          │而持有之        │                        │          │                      │
├─┼─────┼────────┼────────────┼─────┼───────────┤
│3 │99年4 月13│在高雄市左營區萬│嗣於同4月14日8時許，在高│施用第一級│累犯，處有期徒刑壹年。│
│  │日7 時許  │年公園，以將第一│雄市○○區○○路43巷口，│毒品      │                      │
│  │          │級毒品海洛因摻水│因行跡可疑為警攔查，為警│          │                      │
│  │          │放入針筒中，注射│發現左手手背有疑似施打毒│          │                      │
│  │          │於血管之方式，施│品所留下之針孔痕跡，復經│          │                      │
│  │          │用第一級毒品海洛│其同意採尿送驗結果呈可待│          │                      │
│  │          │因1次           │因、嗎啡反應。          │          │                      │
└─┴─────┴────────┴────────────┴─────┴───────────┘

司法院資訊處製作；財團法人民間司法改革基金會備份。
